Minutes et répertoires du notaire Jacques SILVESTRE, 21 juin 1723 - 1er février 1752 (étude VI)
Archives nationales
- Minutes de Jacques SILVESTRE, 21 juin 1723 - mars 1752; MC/ET/VI/652 - MC/ET/VI/718
  - Minutes. 1730, janvier - juin, janvier - juin 1730; MC/ET/VI/667
    - Devis des travaux de charpenterie à faire dans le second manège et dans le petit bâtiment commencés au port au plâtre, rue de Bercy, pour servir à la fabrique des plombs laminés, suivi du marché passé entre Pierre Vautier, père, maître charpentier, demeurant rue Traversine, qui s'engage à finir les travaux pour le 15 juillet, et les intéressés dans le privilège exclusif des machines à laminer et faire des tuyaux de plomb, à savoir: François-Balthazar Rangot, ingénieur de la maison du duc d'Orléans, demeurant rue des Tournelles, Louis-François Gondouin, bourgeois de Paris, demeurant rue Culture-Sainte-Catherine, Antoine Sorin, bourgeois de Paris, demeurant rue Pavée, paroisse Saint-Paul, Jean-Baptiste Le Boursier, trésorier général payeur des rentes de l'hôtel de ville, demeurant rue Neuve-Saint-Louis, Jean Bidon des Bertinières, demeurant rue des Tournelles, agissant tant pour eux que pour Germain Boffrand, leur associé., 27 juin 1730; MC/ET/VI/667
      Documents du Minutier central concernant l'histoire de l'art (1700-1750), par Mireille Rambaud, tome II [études I à X, soit 2357 actes], Paris, Archives nationales, 1971, p. 18 (instrument de recherche imprimé dématérialisé, certaines notices sont plus détaillées dans la version intégrale accessible en ligne par la rubrique 'Autres instruments de recherche', voir contexte dans le Plan d’orientation général - Notaires de Paris, guides thématiques du Minutier).
  - Minutes. 1730, juillet - décembre, juillet - décembre 1730; MC/ET/VI/668
    - Transport par François-Balthazar Rangot, ingénieur de la maison du duc d'Orléans, demeurant rue des Tournelles, et Germain Boffrand, demeurant rue de Braque, intéressés chacun pour un sixième dans la société constituée, devant les mêmes notaires, entre les sieurs Rangot, Louis-François Gondouin, Henri Héblot, remplacé par Jean-Baptiste Le Boursier, Jean Bidon des Bertinières, Antoine Sorin et Germain Boffrand le 19 juillet 1729, pour l'exploitation du privilège exclusif accordé sous le nom de Pancrace Bauvat, par lettres patentes du 18 juin 1729, de l'utilisation de deux machines, l'une servant à laminer les 'tables' de plomb, et l'autre à faire des tuyaux de plomb - achetées à Jacques Fayolle, par contrat du 19 avril 1728 - à Pierre-Antoine d'Arboulin, bourgeois de Paris, demeurant quai Saint-Bernard, d'un sol sur les 4 sols d'intérêt auxquels chacun des deux comparants a droit pour sa participation aux frais d'achat des machines et aux frais généraux de la société depuis le 19 avril 1728, à charge par l'acquéreur de subvenir, proportionnellement à sa participation, aux frais de la société et de prendre en charge sa quote-part des dettes qu'elle a contractées pour achat de terrain, construction de bâtiments, achat de plomb, etc.; le présent transport est fait moyennant 1.333 livres 6 sols 8 deniers, à partager entre les cédants.- En conséquence de ce transport, Louis-François Goudouin, bourgeois de Paris, demeurant rue Culture-Sainte-Catherine, Antoine Sorin, bourgeois de Paris, demeurant rue Pavée, Jean-Baptiste Le Boursier, conseiller du roi, trésorier général et payeur des rentes de l'hôtel de ville, demeurant rue Neuve-Saint-Louis, Jean Bidon des Bertinières, bourgeois de Paris, demeurant quai de la Tournelle, et Pierre-Charles de Villette, conseiller secrétaire du roi, maison couronne de France et de ses finances, receveur général des finances de Flandre et de Hainaut, demeurant rue des Petits-Champs, associés (le sieur Villette comme cessionnaire de 3 sols) acceptent le sieur d'Arboulin dans leur société; solidairement avec lesdits Rangot et Boffrand, ils s'engagent à lui restituer les 1.333 livres 6 sols 8 deniers, au cas où l'enregistrement des lettres patentes du 18 juin 1729 ne serait pas fait deux mois après le jugement de l'instance pendante entre la société et la communauté des maîtres plombiers., 29 juillet 1730 - 7 mars 1731; MC/ET/VI/668
      En marge du premier feuillet: 1731, 7 mars. Quittance par ledit d'Arboulin audit Rangot de 3.700 livres, produit du sol d'intérêt qui lui a été vendu.
    - BEURET (Nicolas) Ebéniste Grde rue faubourg Saint-Antoine § mise en apprentissage par .., 7 août 1730; MC/ET/VI/668
      contrat d'apprentissage; Beuret, Nicolas
    - Menuisier (apprentissage de) Cadot § Mise en .. par Madame Beuret (Nicolas), ébéniste, de son fils Jean Denis, âgé de 15 ans, pour 3 ans chez Cadot (Marie Ange), qui le couchera, nourrira, chauffera, moyennant 100 livres., 7 août 1730; MC/ET/VI/668
      contrat d'apprentissage; Beuret, Nicolas; Denis, Jean; Cadot, Marie Ange
    - VGOU (Claude Estienne) Ebéniste; Gde rue du Four § Mariage de .., 24 août 1730; MC/ET/VI/668
      contrat de mariage; Ygou, Claude Estienne
    - Ygou (Baltazard André), maître menuisier à Paris § Mariage du fils de .., 24 août 1730; MC/ET/VI/668
      contrat de mariage; Ygou, Balthazar André
    - DÈHECQ (Simon-Michel) Maître horloger Trois rue des cordeliers. § Notoriété., 29 août 1730; MC/ET/VI/668
      Dèhecq, Simon-Michel
    - DUMONT (Paul) Maître maçon Rue d'Argenteuil § Quittance donnée par la veuve de .., 29 août 1730; MC/ET/VI/668
      quittance; Dumont, Paul
    - GANAT (Joseph) maître Doreur .. Rue de la Verrerie § Testament d'un tiers, 1er septembre 1730; MC/ET/VI/668
      testament; Ganat, Joseph
    - ROSTY (Nicolas) maître tapissier Rue des Prouvaires § Partage .., 28 septembre 1730; MC/ET/VI/668
      partage; Rosty, Nicolas
    - LANDRIN (Germain) Ebéniste Rue de Charonne § Mariage de .., 1er octobre 1730; MC/ET/VI/668
      contrat de mariage; Landrin, Germain
    - Desroussiere (Emmanuel), peintre, rue des Prêtres § Mariage de la fille de .., 1er octobre 1730; MC/ET/VI/668
      contrat de mariage; Desroussiere, Emmanuel
    - LARDON (Antoine) Menuisier Isle Saint-Louis. § Mariage de .., 8 octobre 1730; MC/ET/VI/668
      contrat de mariage; Lardon, Antoine
    - BAUDET (Etienne) Menuisier - Rue de Charonne § Mariage de .., 18 octobre 1730; MC/ET/VI/668
      contrat de mariage; Baudet, Etienne
    - COLET (Jean) maître Menuisier Paris § Liquidation de partage, 16 novembre 1730; MC/ET/VI/668
      partage; Colet, Jean
    - SALMOND (Jean) maître Serrurier; Rue Saint-Sauveur § Transport de Bail., 5 décembre 1730; MC/ET/VI/668
      bail; Salmond, Jean
  - Minutes. 1731, janvier - juin, janvier - juin 1731; MC/ET/VI/669
    - CRIQUET (Nicolas) maître tapissier Rue du Roi de Sicile § Remariage de la veuve de .., 20 janvier 1731; MC/ET/VI/669
      Criquet, Nicolas
    - Constitution par Germain Boffrand, demeurant rue du Temple, à François Dusault, prêtre, docteur de Sorbonne, demeurant rue du Petit-Lion, de 150 livres de rente perpétuelle moyennant 3.000 livres; en garantie du paiement de la rente le constituant hypothèque deux maisons, l'une sise rue des Vieux-Augustins, louée 3.400 livres, l'autre sise faubourg Saint-Honoré, louée 1.800 livres et sa terre de Tuilières en Champagne, actuellement affermée et dont le revenu est de 3.000 livres., 20 mars 1731; MC/ET/VI/669
      Documents du Minutier central concernant l'histoire de l'art (1700-1750), par Mireille Rambaud, tome II [études I à X, soit 2357 actes], Paris, Archives nationales, 1971, p. 19 (instrument de recherche imprimé dématérialisé, certaines notices sont plus détaillées dans la version intégrale accessible en ligne par la rubrique 'Autres instruments de recherche', voir contexte dans le Plan d’orientation général - Notaires de Paris, guides thématiques du Minutier).
    - DES JARDINS (Guillaume) Maçon Rue des Brodeur § Marché de maçonnerie par .., 1er avril 1731; MC/ET/VI/669
      marché; Des Jardins, Guillaume
    - BARTHELEMY (Claude) Menuisier Rue des Poulies § Notoriété, 12 avril 1731; MC/ET/VI/669
      Barthélemy, Claude
    - Devis des travaux de maçonnerie, charpenterie, menuiserie à faire pour la reconstruction d'une maison à porte cochère sise rue Comtesse-d'Artois, appartenant à Nicolas Dumet, marchand épicier, suivis des marchés aux termes desquels Jean-Baptiste Goupy, maître maçon entrepreneur, demeurant rue Saint-Denis, paroisse Saint-Sauveur, François Arnoult, maître charpentier, demeurant rue des Tournelles, et François Deschesnes, maître menuisier, demeurant faubourg Montmartre, s'engagent à faire les travaux conformément au devis et aux plans et dessins qui ont été faits par le sieur Goupy, architecte du roi juré expert, et à les terminer pour la fin de décembre. Ces marchés sont faits 'en bloc et en tâche', à savoir: la maçonnerie moyennant 16.000 livres, la charpenterie moyennant 8.000 livres, la menuiserie moyennant 6.000 livres., 23 avril 1731; MC/ET/VI/669
      Étages: trois et une mansarde pour le corps de logis de devant, deux et une mansarde pour celui de derrière. - Une boutique. - Matériaux: façade sur rue en pierre 'toutes les saillies, bossages et architectures' seront ordonnées par ledit Goupy, architecte, le reste en moellons et plâtras.
      Documents du Minutier central concernant l'histoire de l'art (1700-1750), par Mireille Rambaud, tome II [études I à X, soit 2357 actes], Paris, Archives nationales, 1971, p. 609 (instrument de recherche imprimé dématérialisé, certaines notices sont plus détaillées dans la version intégrale accessible en ligne par la rubrique 'Autres instruments de recherche', voir contexte dans le Plan d’orientation général - Notaires de Paris, guides thématiques du Minutier).
    - DUCHESNE (François) Maître menuisier faubourg Montmartre § Devis de menuiserie pour la construction d'une maison sise rue C/ten/ d'Artois, 23 avril 1731; MC/ET/VI/669
      devis; Duchesne, François
    - PIGNON (Louis Claude) Maître tapissier Rue Saint-Paul § mise en apprentissage chez .., 4 mai 1731; MC/ET/VI/669
      contrat d'apprentissage; Pignon, Louis Claude
    - TAPISSIER (apprentissage de) § mise en .. par DOMBALLE, bourgeois de Paris de son filleul JUSAN (Jean Charles) âgé de 14 ans pour 6 ans chez PIGNON (Louis Claude) qui lui fourni les 22/e/ années un demi septier de vin, les 4 autres années 1 chopine de vin, le loge, couche l'habille le nourri moyennant 500 livres, 4 mai 1731; MC/ET/VI/669
    - MANGEANT (Louis) Horloger Rue du faubourg Saint-Antoine § Vente d'une maison .., 6 mai 1731; MC/ET/VI/669
      acte de vente; Mangeant, Louis
    - Transport par Germain Boffrand, architecte du roi, inspecteur général des ponts et chaussées, à Augustin Bonnardy, conseiller secrétaire du roi, chevalier de l'ordre de Saint-Michel, d'un sol d'intérêt sur les trois qui lui restent dans la société de la manufacture de plomb laminé, pour lequel le cédant a fait une mise de fonds de 12.117 livres 13 sols 4 deniers, dont il remet au preneur les récépissés; le présent transport est fait moyennant 26.000 livres payées comptant., 22 juin 1731; MC/ET/VI/669
      Documents du Minutier central concernant l'histoire de l'art (1700-1750), par Mireille Rambaud, tome II [études I à X, soit 2357 actes], Paris, Archives nationales, 1971, p. 20 (instrument de recherche imprimé dématérialisé, certaines notices sont plus détaillées dans la version intégrale accessible en ligne par la rubrique 'Autres instruments de recherche', voir contexte dans le Plan d’orientation général - Notaires de Paris, guides thématiques du Minutier).
    - PELLETIER (François) Maître maçon à Richelieu § Mariage du fils de .., 24 juin 1731; MC/ET/VI/669
      contrat de mariage; Pelletier, François
    - Inventaire après décès de Pierre Lehouyvet de Sainte-Anne, prêtre de l'église Saint-Paul, dont la prisée de la bibliothèque., MC/ET/VI/669
      Fichier Bibliothèques XVIe-XVIIIe siècles, par Claire Béchu, Marie-Antoinette Fleury, Madeleine Jurgens, Xenia Pamfilova, 1953-1996 (fichier papier entièrement dématérialisé; voir contexte dans le Plan d’orientation général - Notaires de Paris, guides thématiques du Minutier).
      Date de création de la notice: 2012
      inventaire après décès; Lehouyvet de Saint-Anne, Pierre; prêtre
  - Minutes. 1731, juillet - décembre, juillet - décembre 1731; MC/ET/VI/670
    - Fortin (Jacques) maître maçon entrepreneur des bâtiments rue de Grenelle § Marché d'ouvrages place Maubert, surtout les cheminées, 17 juillet 1731; MC/ET/VI/670
      marché; Fortin, Jacques
    - Serveaut (Louis) maçon rue des Jardins § Transport de rente, 17 juillet 1731; MC/ET/VI/670
      transport de droits; Serveaut, Louis
    - Terolle (François) maître Serrurier à Tailly ? § bail à .., 18 juillet 1731; MC/ET/VI/670
      bail; Terolle, François
    - Dartuy (Jean) maçon entrepreneur des bâtiments au village d'Areveuille § Devis des ouvrages maison sise audit village réparations, 24 juillet 1731; MC/ET/VI/670
      devis; Dartuy, Jean
    - Lalanne (Dominique) maître menuisier au coin de la rue Neuve de Fourcy § Désistement, 3 août 1731; MC/ET/VI/670
      Lalanne, Dominique
    - Brunoy (Château de) § Jean Paris de Montmartel, seigneur de Brunoy, fait venir dans son château les eaux bonnes a boire, provenant d'une source appartenant à M/lle/ de Marine. Mémoire des ouvrages de la conduite des tuyaux de plomb pour cela, pièce annexée à ..; Convention et concession d'eau .., 4 août 1731; MC/ET/VI/670
      Brunoy (Essonne)
    - Aguillon (duchesses d') Marie de Vignerod et Marie Therese Le Vignerod duchesse d'Aiguilon, tante et nièce, leur succession § Deliberation de creanciers, 3 septembre 1731; MC/ET/VI/670
      délibération
    - Bossadamort (Paul) maître maçon entrepreneur des bâtiments rue du Four § Quittance de la veuve de .., 12 septembre 1731; MC/ET/VI/670
      quittance; Bossadamort, Paul
    - Alnoy (terre d') § Vente de la terre d'Alnoy, 15 septembre 1731; MC/ET/VI/670
    - Aulnoy (château d') § Etat de la situation dudit château; quant aux mêmes réparations faites au mois de mars 1729 Pièce annexée à la Vente de terre .. Etat des meubles, Etat des arbres, 15 septembre 1731; MC/ET/VI/670
    - Convention pour une manufacture de Plomb laminé, 26 septembre 1731; MC/ET/VI/670
      Anglais
      convention
    - Convention passée entre Germain Boffrand et ses associés d'une part, Adam Charlot, demeurant rue de Buci et Pierre Gillet, demeurant place de Grève, maîtres plombiers, d'autre part, aux termes de laquelle les sieurs Charlot et Gillet, qui ont reconnu la supériorité du plomb laminé sur le plomb coulé sur le sable, s'engagent à prendre tout leur plomb à la manufacture, et les associés s'engagent à leur fournir toutes les quantités dont ils auront besoin et à leur faire une remise de 6% sur le prix du plomb payé comptant et de 4% sur les paiements à crédit., 26 septembre 1731 - 24 juillet 1732; MC/ET/VI/670
      En marge du premier feuillet: 1732, 24 juillet. Désistement mutuel par les parties de leur engagement.
    - Menuisier (apprentissage) § Pierre Ruelle, bourgeois de Paris, met son fils, Jacques Ruelle, pour 6 ans, chez Nicolas Siret, maître menuisier. Logé, nourri, blanchi, moyennant 200 livres., 2 décembre 1731; MC/ET/VI/670
      contrat d'apprentissage; Ruelle, Pierre; Ruelle, Jacques; Siret, Nicolas
    - Siret (Nicolas), maître menuisier, rue Neuve Sainte-Anastase § Apprentissage, 2 décembre 1731; MC/ET/VI/670
      contrat d'apprentissage; Siret, Nicolas
  - Minutes. 1732, janvier - juin, janvier - juin 1732; MC/ET/VI/671
    - Roger (Jacques) entrepreneur des bâtiments rue des Tournelles § Bail par la veuve de .., 16 janvier 1732; MC/ET/VI/671
      bail; Roger, Jacques
    - Vente par Marie-Anne Morel, fille majeure demeurant à Versailles, Guillaume Coustou, sculpteur ordinaire du roi, professeur en son académie de peinture et de sculpture, et Geneviève Morel, sa femme, demeurant place du Vieux-Louvre, Marguerite-Angélique Morel, fille majeure, demeurant aussi place du Vieux-Louvre, Louise-Suzanne Morel, fille majeure, demeurant à Versailles, François Potin, menuisier ordinaire du roi, demeurant rue Poissonnière, comme tuteur de ses cinq enfants mineurs nés de son mariage avec défunte Claude-Renée Morel, et aussi des quatre enfants mineurs de défunts Guillaume Serard, conseiller du roi, contrôleur des guerres pour la quatrième compagnie des gardes du corps du roi, et Marguerite Morel, d'une maison, bâtiments, jardin et terres, situés au village d'Issy, à Anne-Julie Lemoyne, veuve de Louis-Joseph Aimejean, moyennant 3.520 livres; les biens vendus proviennent de la succession de Claude-Martin Masselin, oncle maternel des héritiers Morel, et de celle d'une de leurs soeurs décédée après ledit Masselin., 13 mars 1732; MC/ET/VI/671
      Documents du Minutier central concernant l'histoire de l'art (1700-1750), par Mireille Rambaud, tome II [études I à X, soit 2357 actes], Paris, Archives nationales, 1971, p. 419 (instrument de recherche imprimé dématérialisé, certaines notices sont plus détaillées dans la version intégrale accessible en ligne par la rubrique 'Autres instruments de recherche', voir contexte dans le Plan d’orientation général - Notaires de Paris, guides thématiques du Minutier).
    - Picard (Yves) maître ébéniste rue Montmartre § Procuration de sa veuve et Convention à la même date, 27 mars 1732; MC/ET/VI/671
      procuration; Picard, Yves
    - Pelletier (Louis) valet de chambre tapissier de M. de Fontanieu, intendant de Grenoble rue Saint Roch § Procuration, 27 mars 1732; MC/ET/VI/671
      procuration; Pelletier, Louis
    - Pillon (Daniel) maître horloger rue de Harlay § Mainlevée, 10 mai 1732; MC/ET/VI/671
      Pillon, Daniel
    - Petit (Jean) marchand évantailliste rue Philippeaux § Convention, 17 mai 1732; MC/ET/VI/671
      Petit, Jean
    - Marché aux termes duquel Jacques-Jules Gabriel, maître maçon entrepreneur, demeurant rue des Tournelles, s'engage envers Jean-Baptiste Mercier, vigneron à Picpus-lès-Paris, à construire sur une pièce de terre de 18 perches, située rue Montgallet, faubourg Saint-Antoine, une maison composée de deux salles au rez-de-chaussée, dont une comportera un four 'pour la cuitte de quatre boisseaux de bleds', et une petite serre à côté, et à rendre le tout, clés en main, le 15 juillet, moyennant 1.500 livres payables en quatre versements, dont le dernier, de 500 livres, après la réception des travaux., 21 mai 1732; MC/ET/VI/671
      Documents du Minutier central concernant l'histoire de l'art (1700-1750), par Mireille Rambaud, tome II [études I à X, soit 2357 actes], Paris, Archives nationales, 1971, p. 641 (instrument de recherche imprimé dématérialisé, certaines notices sont plus détaillées dans la version intégrale accessible en ligne par la rubrique 'Autres instruments de recherche', voir contexte dans le Plan d’orientation général - Notaires de Paris, guides thématiques du Minutier).
    - Guillon (Jean) maçon à Brunoy § Concession, 29 mai 1732; MC/ET/VI/671
      Guillon, Jean
    - Gonnet (Pierre) serrurier à Brunoy § Concession, 29 mai 1732; MC/ET/VI/671
      Gonnet, Pierre
    - BANQUIER (à Paris) MEUVES (Etienne de) § Union et direction des créanciers d'Etienne de MEUVES, 25 juin 1732; MC/ET/VI/671
      convention; Meuves, Etienne de
    - Macé (Louis), marchand orfèvre, place Dauphine § Union et direction des créanciers d'Et. de Neuves, 25 juin 1732; MC/ET/VI/671
      convention; délibération; Macé, Louis
    - MEUVES (Etienne de) BANQUIER à PARIS § Union et direction des créanciers de Etienne de MEUVES, 25 juin 1732; MC/ET/VI/671
      Meuves, Etienne de
    - Wattebled (Philippe), maître menuisier, rue des Moineaux § Quittance, 28 juin 1732; MC/ET/VI/671
      quittance; Wattebled, Philippe
  - Minutes. 1732, juillet - décembre, juillet - décembre 1732; MC/ET/VI/672
    - Defremont (Philippe) marchand lapidaire Pont au Change § Mariage de .., 19 juillet 1732; MC/ET/VI/672
      contrat de mariage; Defremont, Philippe
    - Gobert (Louise) faïencière § Mariage de Ph de Fremont, 19 juillet 1732; MC/ET/VI/672
      contrat de mariage; Gobert, Louise
    - Morin (Charles) maître maçon rue Vieille du Temple § Quittance, 5 août 1732; MC/ET/VI/672
      quittance; Morin, Charles
    - Mabirre (François), maître menuisier, rue Vieille du Temple § Quittance, 11 août 1732; MC/ET/VI/672
      quittance; Mabirre, François
    - Sauvage (Pierre) tapissier rue du Roi de Sicile § Mariage de sa fille, 15 septembre 1732; MC/ET/VI/672
      contrat de mariage; Sauvage, Pierre
    - Pouillard (Jean) maçon au Vésinet § Titre nouvel, 28 septembre 1732; MC/ET/VI/672
      titre nouvel; Pouillard, Jean
    - Sondegrain (Etienne), maître menuisier, rue Saint-Paul § Apprentissage, 9 octobre 1732; MC/ET/VI/672
      contrat d'apprentissage; Sondegrain, Etienne
    - Manceau (Jean Cosme) maître tourneur rue des Nonnaindières § Renonciation, 7 novembre 1732; MC/ET/VI/672
      Manceau, Jean Cosme
    - Lefebvre (Henri) maçon rue de Montreuil § Compte de sa veuve, 14 novembre 1732; MC/ET/VI/672
      Lefebvre, Henri
  - Minutes. 1733, janvier - mai, janvier - mai 1733; MC/ET/VI/673
    - Benard (Renaut François) maçon à Brie S/Marne § Mariage de sa fille, 28 janvier 1733; MC/ET/VI/673
      contrat de mariage; Benard, Renaut François
    - Clier (Pierre) maçon à Villiers sur Marne § Mariage de .., 28 janvier 1733; MC/ET/VI/673
      contrat de mariage; Clier, Pierre
    - Clier (Jean) maçon à Villiers s/ Marne § Mariage de son fils, 28 janvier 1733; MC/ET/VI/673
      contrat de mariage; Clier, Jean
    - Boulard (Claude) menuisier Grande rue du fg Saint-Antoine § Convention, 16 février 1733; MC/ET/VI/673
      Boulard, Claude
    - Inventaire après décès de Barbe Jayer, veuve eb premières noces de Pierre Maireault, conseiller du roi, et de Paul Brunet, avocat au parlement, dont la prisée de la bibliothèque., 20 février 1733; MC/ET/VI/673
      inventaire après décès; Jayer, Barbe; Mairault, Pierre; Brunet, Paul; avocat
    - Brugnon (Jean) tapissier rue de Charonne § Constitution, 3 mars 1733; MC/ET/VI/673
      constitution de rente; Brugnon, Jean
    - Delens (François), marchand orfèvre joaillier, quai des Orfèvres § Bail par la veuve de .., 10 mars 1733; MC/ET/VI/673
      bail; Delens, François
    - Caron (Pierre), orfèvre, rue des Morfondiers § Mariage de .., 18 mars 1733; MC/ET/VI/673
      contrat de mariage; Caron, Pierre
    - Bernier (Gabriel) entrepreneur des bâtiments rue du fg Montmartre § Constitution, 19 mars 1733; MC/ET/VI/673
      constitution de rente; Bernier, Gabriel
    - Inventaire après décès de Philippe Drouyn, prêtre, docteur en la maison et société de Navarre, conseiller au Parlement, dont la prisée de la bibliothèque., 26 mars 1733; MC/ET/VI/673
      Précisions sur les fonctions: docteur (théologie)
      inventaire après décès; Drouyn, Philippe; prêtre
    - Poisson (Antoine) maître tapissier rue de l'Ile § Quittance, 21 avril 1733; MC/ET/VI/673
      quittance; Poisson, Antoine
    - doreur argenteur et ciseleur (apprentissage) § Romain Le Clerc, bourgeois de Paris, met Pierre Regnault, son beau fils, âgé de 12 ans pour 5 ans chez Claude Gambier, maître doreur argenteur et ciseleur. Nourri, blanchi, logé - 2 heures par jour pour apprendre à lire, écrire, le dessin ou autres choses qu'il lui plairait. Moyennant 100 l., 13 mai 1733; MC/ET/VI/673
    - Gambier (Claude) maître doreur argenteur ciseleur damasquineur et enjoliveur sur toutes sortes de métaux rue de la Harpe § Apprentissage, 13 mai 1733; MC/ET/VI/673
      contrat d'apprentissage; Gambier, Claude
    - Brunoy (terre, Château et seigneurie de) § Aveu et dénombrement par Jean Paris de Montmartel, 27 mai 1733; MC/ET/VI/673
  - Minutes. 1733, juin - décembre, juin - décembre 1733; MC/ET/VI/674
    - Perrinot (Simphorien) maître serrurier rue des Barres § Obligation de sa veuve, 23 juin 1733; MC/ET/VI/674
      obligation; Perrinot, Simphorien